【裁判字號】    95,易,121
【裁判日期】    950519
【裁判案由】    詐欺
【裁判全文】
臺灣新竹地方法院刑事判決               95年度易字第121號
公  訴  人  臺灣新竹地方法院檢察署檢察官
被      告  乙○○
                      號
上列被告因詐欺案件，經檢察官聲請簡易判決處刑（九十四年度
撤緩偵字第四七號），本院認不得以簡易判決處刑，改依通常程
序審理，並裁定進行簡式審判程序，判決如下：
    主  文
乙○○連續意圖為自己不法之所有，以不正指令輸入電腦，製作
財產權之變更紀錄，而取得他人財產，處有期徒刑月。
    事  實
一、乙○○於民國九十三年一月間某日，在新竹縣芎林鄉○○村
    ○○街八十巷十七號住處，上網至「宏碁戲谷遊戲」聊天室
    時，以該網路遊戲虛擬財物「金幣」十萬元（相當於新臺幣
    (下同)一千元）之代價，向某不詳姓名年籍之成年人購得甲
    ○○向中華電信股份有限公司（下稱中華電信公司）申請使
    用ＨＩＮＥＴ  ＡＤＳＬ系統之帳號及密碼後，竟基於意圖
    為自己不法所有之概括犯意，於九十三年一月七日上午八時
    七分許起至同年四月二十九日凌晨○時十六分許止，在其上
    址住處及不知情之劉興忠所開設，位在新竹縣芎林鄉○○村
    ○○路四四○號之「網路Ｅ世界」，以其不知情之配偶林智
    方先前向中華電信公司申請之帳號進入ＨＩＮＥＴ  ＡＤＳ
    Ｌ，上網至「宏碁戲谷遊戲」網站，點選該網站儲值視窗，
    輸入甲○○之帳號及密碼，進入該網路遊戲電腦伺服器內，
    再將其指令輸入電腦之方式，連續多次假藉甲○○名義，購
    買上開網路遊戲儲值點數，致「宏碁戲谷遊戲」網站及中華
    電信公司陷於錯誤，誤以為確係甲○○親自上網購買，而給
    付乙○○價值共八千一百二十元之儲值點數。嗣甲○○於九
    十三年三月間發覺其上開帳號帳單費用有異而報警處理，經
    警方循線查獲上情。
二、案經甲○○訴由新竹市警察局第二分局報請臺灣新竹地方法
    院檢察署檢察官聲請簡易判決處刑。
    理  由
一、本件被告乙○○所犯詐欺罪，非為死刑、無期徒刑、最輕本
    刑為三年以上有期徒刑之罪，或高等法院管轄第一審之案件
    ，其於本院準備程序進行中，就被訴事實為有罪之陳述，經
    本院合議庭認為合於刑事訴訟法第二百七十三條之一第一項
    之規定，裁定進行簡式審判程序，先予敘明。
二、上開事實，業經被告乙○○於警訊、偵查中及本院審理時坦
    白承認，核與告訴人甲○○指訴、證人劉興忠、林智方證述
    之情節大致相符，並有中華電信公司九十三年五月四日數加
    密二字第Ｃ九一Ｅ○二九三○五○三號函暨所附加值服務交
    易明細表一份在卷可證，足見被告之自白與事實相符，應可
    採信，其連續詐欺之犯行，堪以認定。
三、核被告乙○○無故輸入他人帳號及密碼，進入「宏碁戲谷遊
    戲」電腦伺服器之行為，係犯刑法第三百五十八條之入侵電
    腦罪。其進入上開網路遊戲後，輸入指令購買點數之行為，
    係犯刑法第三百三十九條之三第一項之違法製作財產罪。其
    先後多次違法製作財產及入侵電腦之行為，均時間緊接，觸
    犯構成要件相同之罪名，顯係基於概括之犯意反覆為之，為
    連續犯，均應依刑法第五十六條之規定以一罪論，並加重其
    刑。其以無故輸入被害人之帳號與密碼侵入電腦為方法，達
    到其在電腦內輸入不正指令，用以取得財產之目的，所犯違
    法製作財產罪及入侵電腦罪間，有方法與目的之牽連關係，
    應依刑法第五十五條之規定，從一重之刑法第三百三十九條
    之三第一項違法製作財產罪處斷。又被告所犯刑法第三百五
    十八條入侵電腦罪部分，業經公訴人於聲請簡易判決處刑書
    犯罪事實欄記載明確，並經公訴人當庭補充該部分應適用之
    法條，本院自可就該部分逕予裁判。另刑法第三百五十九條
    所稱取得電磁紀錄罪，係指複製電磁紀錄於行為人所能支配
    之附著媒體，本件被告取得之遊戲儲值點數係紀錄在線上遊
    戲電腦伺服器中，其未將儲值點數之電磁紀錄複製於自己所
    有之附著媒體，自與該條文規範要件不合，公訴人認被告所
    為，另觸犯刑法第三百五十九條之罪，顯有未洽。爰審酌被
    告曾有贓物、傷害、賭博及違反毒品危害防制條例等前科之
    素行、取得遊戲點數供自己把玩之犯罪動機與目的、輸入他
    人帳號與密碼後取得他人財產之手段、造成被害人之損失非
    重及坦認犯行，且已清償被害人損失，業經被害人供明在卷
    之犯罪後態度等一切情狀，量處如主文所示之刑。
據上論斷，應依刑事訴訟法第四百五十二條、第二百七十三條之
一第一項、第二百九十九條第一項前段，刑法第五十六條、第三
百三十九條之三第一項、第三百五十八條、第五十五條，判決如
主文。
本案經檢察官傅伊君到庭執行職務。
中    華    民    國  九十五  年    五    月  十九  日
                     刑事第六庭    法  官  林昌義
以上正本證明與原本無異。
如不服本判決，應於判決送達後10日內向本院提出上訴狀 (應附
繕本 )，上訴於臺灣高等法院。
中    華    民    國  九十五  年    五    月  十九  日
                                   書記官  江靜玲
附錄論罪科刑法條全文：
中華民國刑法第三百三十九條之三
意圖為自己或第三人不法之所有，以不正方法將虛偽資料或不正
指令輸入電腦或其相關設備，製作財產權之得喪、變更紀錄，而
取得他人財產者，處七年以下有期徒刑。
以前項方法得財產上不法之利益或使第三人得之者，亦同。
中華民國刑法第三百五十八條
無故輸入他人帳號密碼、破解使用電腦之保護措施或利用電腦系
統之漏洞，而入侵他人之電腦或其相關設備者，處三年以下有期
徒刑、拘役或科或併科十萬元以下罰金。


司法院資訊處製作；財團法人民間司法改革基金會備份。
